臺灣高雄地方法院刑事判決　　　　　　　94年度訴字第2915號
公　訴　人　臺灣高雄地方法院檢察署檢察官
被　　　告　乙○○
上列被告違反毒品危害防制條例案件，經檢察官提起公訴（94年
度毒偵字第5896號）及移請併案審理（94年度毒偵字第6954號）
，嗣因被告就被訴事實為有罪之陳述，經本院告知簡式審判程序
意旨，並聽取公訴人及被告之意見後，本院合議庭裁定由受命法
官獨任依簡式審判程序審理，判決如下：
    主  文
乙○○連續施用第一級毒品，累犯，處有期徒刑玖月。扣案之第
一級毒品海洛因壹小包（淨重零點零伍公克，空包裝重零點貳玖
公克）沒收銷燬之。
    事  實
一、乙○○曾於民國92年間因竊盜案件，經本院以92年度易字第
    1460號判處有期徒刑1 年2 月確定，於94年4 月30日縮短刑
    期執行完畢。又前因施用毒品案件，由本院以92年度毒聲字
    第4991號號裁定送觀察、勒戒，認有繼續施用毒品傾向，復
    經本院以92年度毒聲字第6999號裁定令入戒治處所施以強制
    戒治1 年，嗣於民國93年6 月16日經停止戒治出戒治處所，
    後於93年7 月21日因法律修正已無聲請停止戒治之法源依據
    ，復無法繼續執行戒治，而經臺灣高雄地方法院檢察署（下
    稱高雄地檢署）檢察官於93年7 月21日以93年度戒毒偵字第
    827 號為不起訴處分確定而執行完畢。詎乙○○仍不知悔改
    ，復於強制戒治釋放後5 年內，基於施用第一級毒品海洛因
    之概括犯意，連續先於94年5 月1 日出監後之某日起至94年
    6 月28日晚上8 時許止，在高雄市○鎮區○○街42號（起訴
    書誤載為30號）之住處房間或廁所內，以將海洛因摻入香菸
    內點燃吸食之方式，連續施用第一級毒品海洛因多次，嗣於
    94年6 月30日上午11時30分許，為警在高雄市○鎮區○○街
    53號前查獲，並扣得第一級毒品海洛因1 小包（淨重為0.05
    公克、空包裝重為0.29公克）。復於94年7 月22日晚上8 時
    20分許回溯24小時內之某時（不含公權力拘束期間），承前
    施用第一級毒品之概括犯意，在不詳地點施用第一毒品海洛
    因1 次，嗣於94年7 月22日下午3 時30分許，在高雄市○鎮
    區○○路345 號興仁國中竊取他人之物（本院另案審理）時
    為警查獲，復於同日經警採其尿液送驗後，發現有海洛因代
    謝後之嗎啡陽性反應，始悉上情，。
二、案經高雄市政府警察局前鎮分局報告臺灣高雄地方法院檢察
    署檢察官偵查起訴暨移送併案審理。
    理  由
壹、程序方面：
    本件被告乙○○所犯為死刑、無期徒刑或最輕本刑為3 年以
    上有期徒刑以外之罪，其於準備程序中就被訴事實為有罪之
    陳述，經法官告知簡式審判程序之旨，並聽取公訴人及被告
    之意見後，依刑事訴訟法第273 條之1 第1 項規定，裁定由
    受命法官獨任進行簡式審判程序，合先敘明。
貳、實體方面：
一、上揭事實，業據被告於本院審理中坦承不諱，且其於94年6
    月30日及同年7 月22日經警查獲時所採驗之尿液，經高雄市
    立凱旋醫院以GC/MS 方法（氣相層析/ 質譜儀法）檢驗，被
    告2 次所採尿液均呈第一級毒品海洛因代謝後嗎啡之陽性反
    應，此有卷附該院94年7 月10日檢體編號Ｉ－323 號濫用藥
    物尿液檢驗報告、94年8 月1 日檢體編號Ｉ－366 號濫用藥
    物尿液檢驗報告各1 份附卷可佐；另扣案疑似為第一級毒品
    海洛因之不明粉末1小包（淨重為0.05公克、空包裝重為0.
    29公克），經送往法務部調查局鑑定，結果確含第一級毒品
    海洛因成分，此有該局調科壹字第220021193 號鑑定通知書
    1 紙附卷可稽，而按海洛因係嗎啡經化學合成之半人工合成
    品，毒性倍於嗎啡，其經吸食或施打入人體，經新陳代謝作
    用又可分解成嗎啡，故海洛因在進入人體後，均以嗎啡形態
    排於尿液中，故於吸食或施打海洛因之煙毒嫌疑犯尿液中，
    可檢出嗎啡毒性反應；又一般人施打海洛因後，8 小時內約
    有80% 量於尿中排出，24小時後剩餘量之90% 再排出，72小
    時後仍有微量排出，而因人體代謝差異（即成癮者），其代
    謝時間慢，故於120 小時內（即5 日內）利用較具公信力之
    儀器（如氣相層析質譜儀）仍「可能」被檢出，此有憲兵司
    令部80年5 月7 日（80）鑑驗字第1746號函說明存查在案，
    故本件被告自承於上開犯罪時間，連續施用第一級毒品海洛
    因，揆諸前揭說明，尚在可檢出嗎啡陽性反應之期間內，故
    核與被告自白相符，洵堪採為論罪科刑之依據。
二、又被告曾因施用毒品案件，由本院以92年度毒聲字第4991號
    號裁定送觀察、勒戒，認有繼續施用毒品傾向，復經本院以
    92 年 度毒聲字第6999號裁定令入戒治處所施以強制戒治1
    年，嗣於民國93年6 月16日經停止戒治出戒治處所，後於93
    年7 月21日因法律修正已無聲請停止戒治之法源依據，復無
    法繼續執行戒治，而經高雄地檢署檢察官於93年7 月21日以
    93年度戒毒偵字第827 號為不起訴處分確定而執行完畢等情
    ，有該不起訴處分書、臺灣高等法院被告前案紀錄表、本院
    被告院內索引卡紀錄表、臺灣高雄地方法院檢察署刑案資料
    查註紀錄表、全國施用毒品案件紀錄表各1 份在卷可查，被
    告於強制戒治執行完畢釋放後，5 年內再為本件施用毒品犯
    行，自應依法論罪科刑。是以本件事證明確，被告犯行堪以
    認定。
三、按海洛因屬毒品危害防制條例第2 條第2 項第1 款所規定之
    第一級毒品，核被告所為，係犯毒品危害防制條例第10條第
    1 項施用第一級毒品罪。被告持有第一級毒品，復進而施用
    ，其持有毒品之低度行為，應為施用第一級毒品之高度行為
    所吸收，不另論罪。被告自94年5 月1 日出監後之某日起至
    94年7 月22日晚上8 時20分許止，先後多次施用第一級毒品
    之犯行，時間緊接，所犯構成要件相同，顯係基於概括犯意
    為之，為連續犯，依刑法第56條規定，以一罪論，並加重其
    刑。又被告前於92年間因竊盜案件，經本院以92年度易字第
    1460號判處有期徒刑1 年2 月確定，於94年4 月30日縮短刑
    期執行完畢等情，有本院被告院內索引卡紀錄表、臺灣高等
    法院被告全國前案紀錄表、臺灣高雄地方法院檢察署刑案資
    料查註紀錄表各1 份在卷可按，其受有期徒刑之執行完畢，
    5 年以內再犯有期徒刑以上之罪，為累犯，應依刑法第47條
    規定加重其刑，並遞加重之。爰審酌被告施用毒品，足以戕
    害其身心，滋生其他犯罪，惡化治安，嚴重損及公益，且被
    告前曾犯施用毒品，甫經強制戒治執行完畢，竟於5 年內再
    為本件施用毒品犯行，顯見其不思悔改，自制力亦顯不佳，
    惟念其犯後坦承犯行，態度尚可，且其施用毒品行為於本質
    上係屬自我戕害行為，反社會性之程度應屬較低等一切情狀
    ，酌情量處如主文所示之刑，以資懲儆。
四、末按查獲之第一、二級毒品及專供製造或施用第一、二級毒
    品之器具，不問屬於犯人與否，均沒收銷燬之，毒品危害防
    制條例第18條第1 項前段定有明文。查扣案之不明粉末1 小
    包，經鑑定結果確含第一級毒品海洛因之成分，業如上述，
    且盛裝上開扣案毒品1 包之空包裝袋（重0.29公克），雖經
    法務部調查局就之與其所盛裝之第一級毒品海洛因分別鑑析
    其重量，有法務部調查局上開鑑定通知書1 紙在卷可憑，惟
    因法務部調查局一般係以傾倒之方式，將包裝袋內之第一級
    毒品海洛因倒出而與包裝袋分離而稱重，必要時，輔以刮杓
    刮取袋內粉末，然無論依何種方式分離，包裝袋內均有極微
    量之第一級毒品海洛因殘留，業經法務部調查局93年3 月19
    日調科壹字第09300113060 號函釋在案，此為本院職務上已
    知之事實，足認上開空包裝袋（重0.29公克），內含極微量
    第一級毒品海洛因殘留而無法析離，均應整體視為查獲之第
    一級毒品海洛因，依毒品危害防制條例第18條第1 項前段之
    規定，不問屬於犯人與否，均宣告沒收銷燬之；而鑑驗所耗
    損之毒品，既已費失，自無庸宣告沒收銷燬。
據上論斷，應依刑事訴訟法第273 條之1 第1 項、第284 條之1
、第299 條第1 項前段，毒品危害防制條例第10條第1 項、第18
條第1 項前段，刑法第11條、第56條、第47條，判決如主文。
本案經檢察官甲○○到庭執行職務。
中　　華　　民　　國　　94　　年　　10　　月　　20　　日
                  刑事第三庭    法　官  錢衍蓁
以上正本證明與原本無異。
如不服本判決，應於判決送達後10日內，向本院提出上訴狀。
中　　華　　民　　國　　94　　年　　10　　月　　21　　日
                                書記官   鄭淑臻
附錄本案論罪科刑法條：
毒品危害防制條例第10條第1項
施用第一級毒品者，處6月以上5年以下有期徒刑。
